臺灣高等法院刑事判決　　　　　　　　95年度上易字第2484號
上　訴　人
即　被　告　丙○○
上列上訴人因竊盜案件，不服臺灣臺北地方法院94年度易字第22
04號，中華民國95年9月28日第一審判決（起訴案號：臺灣臺北
地方法院檢察署94年度偵字第19044號），提起上訴，本院判決
如下：
    主  文
上訴駁回。
    事      實
一、丙○○前於民國86年間，分別因竊盜及強盜，各處有期徒刑
    4月、5年2月確定，經本院88年度聲字第484號裁定應執行刑
    有期徒刑5年4月，入監執行後，於92年11月22日縮刑期滿執
    行完畢。
二、丙○○與甲○○（經原審判處有期徒刑10月確定）共同意圖
    為自己不法所有，於94年6月8日凌晨3時許，由甲○○駕駛
    其所有車牌號碼VK─2666號自用小客車搭載丙○○，並攜帶
    甲○○所有，以金屬材質製成、長約10餘公分而具尖型前端
    或相當重量，於客觀上足以對人之生命、身體有所危害而屬
    兇器之十字起子、活動扳手、六角扳手各1支，至臺北縣新
    店市○○○路臺北縣側環河快速道路第4標工地，推由甲○○下車以前揭工具，拆卸竊取乙○○所有KOMATSU牌挖土機
    上之電腦主機2台、儀表板3台，丙○○則留於車上等候接應
    ，得手後於同日清晨約5時許離去。嗣乙○○上工後發現失
    竊，向警方申報失竊，經警根據工地附近監視器錄影畫面所
    攝得之車牌號碼，於94年6月11日凌晨1時20分許，循線在臺
    北縣新店市○○路145巷3號1樓查獲甲○○，並起出所竊得
    之電腦主機2台、儀表板3台及前開犯案工具，繼而依甲○○
    之供述，於同日在新店市○○路1之1號5樓查獲丙○○。
三、案經乙○○訴由臺北縣政府警察局新店分局報請臺灣臺北地
    方法院檢察署檢察官偵查起訴。
    理      由
一、原審訊據上訴人即被告丙○○雖承認曾於上開時間，乘坐甲○○所駕駛之車輛前往新店薏仁坑路工地，惟否認參與行竊
    ，辯稱：甲○○將車輛駛抵工地附近，2人下車小便後，我
    即未看見甲○○，遂自己將車輛駛離現場，前往安坑路網咖
    上網，快天亮時甲○○打電話叫其過去接他，不知甲○○是
    去偷竊云云。
二、惟查：
（一）刑事訴訟法第156條第1項明定：被告之自白，非出於強暴
      、脅迫、利誘、詐欺、疲勞訊問、違法羈押或其他不正之
      方法，且與事實相符者，得為證據。
（二）前開乙○○所有KOMATSU牌挖土機上之電腦主機2台、儀表
      板3台，失竊情形，業據告訴人乙○○於警詢時指訴係綦
      詳外；且警方在臺北縣新店市○○路145巷3號1樓查獲甲○○，所起出之電腦主機2台、儀表板3台，亦經告訴人乙○○認領無訛（見94年度偵字第19044號卷第22至23頁）
      ，並有告訴人乙○○出具之贓物認領保管單可稽（見偵字
      第19044號卷第37頁）。另有自共犯甲○○位於臺北縣新
      店市○○路145巷3號住處查扣之十字起子、活動扳手、六
      角扳手等犯案工具可稽（見同卷第36頁）。
（三）被告於原審自陳，警詢所講實在。依被告於警詢時，坦承
      ：「因為與甲○○涉嫌竊盜案件接受警方訊問」、「94年
      6 月8日凌晨3時許，搭乘甲○○駕駛，車牌號碼後面為
      2666 號自用小客車，前往臺北縣新店市○○○路臺北縣
      側環河快速道路第4標工地」、「等了將近一個小時，我
      到安康路逛逛，後來甲○○打電話，叫我到工地載他，那
      時已經快天亮了」、「沒有看到他手上拿東西，只有看到
      甲○○肩膀揹個小背包，不知是什麼東西」、「與甲○○
      行竊好幾次」（見偵字第19044號卷第20至21頁）。
（四）上開十字起子、六角扳手、活動扳手經原審當庭勘驗結果
      ，均屬金屬材質，長各約10餘公分，十字起子與六角扳手
      均有尖型前端，活動扳手具有相當重量，有原審95年9月
      15日審判筆錄在卷可按（見原審卷第129頁反面）。該等
      工具既均為金屬材質，且或有尖端及一定重量，客觀上顯
      足以對於人之生命、身體造成危害，自屬兇器明確。
（五）本案係員警於竊案發生後，依據失竊現場附近之監視器畫
      面，發現甲○○之車牌號碼VK─2666號自小客車，於告訴
      人財物遭竊之時間曾進出該工地，依該車車籍資料所有人
      住址查獲甲○○後，再依甲○○之供述，進而查獲被告等
      情，業據證人即承辦本案之臺北縣政府警察局新店分局雙
      城街派出所員警曾前藩於原審結稱：「（本案查獲經過如
      何？）當時被害人報案表示怪手主機遭竊，我們調閱當天
      清晨之監視畫面發現有壹台車形跡可疑，因為該處為私人
      土地，僅有停放怪手，一般的車輛應該不會進入，那台車
      不但進入私人土地，而且在隔了1個多小時之後才離開，
      於是我們依車號查出車主為甲○○，而甲○○就住在我們
      的轄區，我們就到甲○○住家附近埋伏，等甲○○回家，
      結果甲○○在他住家附近門口修車，我們就上前詢問他，
      甲○○當場承認有竊取怪手電腦主機及儀表板，並帶我們
      到他的住處取出失竊的物品。可是我們在監視器上畫面看
      到車上有2個人，於是就詢問甲○○另1名共犯是誰，甲○○就供出住在錦秀路的丙○○，並且帶我們到丙○○的住
      處，我們就依法將丙○○逮捕，帶回派出所製作筆錄。」
      、「監視器的畫面只能照到那塊土地的出入口，拍不到停
      放怪手的地方，可是錄影畫面很清楚，所以我們可以看到
      車牌號碼，還有車上有2個人……。」、「（這台車離開
      的時候，車上是否也是2個人？）是的，依監視器時間顯
      示他們2個人是在1個多小時之後才離開。」、「（在這1
      個小時期間，這台車有無離開過？）沒有。」等語明確（
      見原審卷第127頁至第128頁）。
（六）原審勘驗臺北縣政府警察局新店分局95年2月10日北縣警
      店刑字第0950002315號函，所檢附之本案工地現場監視系
      統錄影光碟，94年6月8日凌晨3時14分許，甲○○確駕駛
      前開自小客車搭載被告進入薏仁坑路。嗣於同清晨4時57
      分許始行駕車自柴埕路離去，有原審95年4月24日準備程
      序筆錄在卷可稽（見原審卷第51頁至第52頁）。
（七）依被告所述，其與甲○○於當時既已認識一、二年，彼此
      均知悉對方之室內電話號碼及行動電話（見原審卷第131
      頁背面）。果甲○○下車後未歸，被告何不以行動電話聯
      繫確認甲○○所在位置，而竟將甲○○所有車輛逕行駛離
      現場，其行徑顯與一般常理不符。是被告於三更半夜與甲○○搭車前往工地之目的，即係在竊取上開物品，被告擔
      任接應之工作無訛。本件事證明確，被告犯行堪以認定，
      應依法論科。
三、適用法律及論罪：
（一）按被告行為後，刑法部分條文業於94年1月7日修正，同年
      2月2日經總統令公布，並自95年7月1日起施行。修正後刑
      法第2條第1項規定：「行為後法律有變更者，適用行為時
      之法律。但行為後之法律有利於行為人者，適用最有利於
      行為人之法律」。
（二）核被告所為，係犯刑法第321條第1項第3款之攜帶兇器竊
      盜罪。被告與甲○○就前揭竊盜犯行，有犯意之聯絡及行
      為之分擔，依修正刑法第28條規定，為共同正犯。又查被
      告有事實欄所載之犯罪科刑執行情形，有本院被告全國前
      案紀錄表在卷可稽，其於5年內再犯本件有期徒刑之罪，
      應依修正刑法第47條第1項規定論以累犯，並加重其刑。
四、原審以被告罪證明確，適用刑法第2條第1項前段、第321條
    第1項第3款，第28條、第47條第1項，並審酌被告竊取他人
    財物，侵害他人法益、破壞社會秩序，及其犯罪之動機、目
    的、犯罪情節，犯罪後否認犯行等一切情狀，量處被告有期
    徒刑8月。復以扣案如附表所示之工具，係共犯甲○○所有
    ，供二人前揭犯罪所用之物，業據甲○○供明在卷，依修正
    刑法第38條第1項第2款規定宣告沒收。認事用法並無不合，
    量刑亦屬適當。被告雖對於原審判決不服提起上訴，惟未提
    出上訴理由指摘原判決有何不當，應認被告上訴為無理由，
    應予駁回。
五、被告經合法傳喚，無正當理由不到庭，不待其陳述，逕行判
    決。
據上論斷，應依刑事訴訟法第368條、第371條，判決如主文。
本案經檢察官鄭銘謙到庭執行職務。
中　　華　　民　　國　　96　　年　　1 　　月　　31　　日
　　　　　　　　　刑事第十三庭  審判長法　官  曾  德  水
　　　　　　　　　　　　　　　　　    法　官  林  婷  立
　　　　　　　 　 　　　　　　　　　　法　官  王  炳  梁
以上正本證明與原本無異。
不得上訴。
                                      書記官  廖  逸  柔
中　　華　　民　　國　　96　　年　　1 　　月　　31　　日
附表：
┌──┬───────┬──┬───────────┐
│編號│應沒收之物名稱│數量│備           註       │
├──┼───────┼──┼───────────┤
│1   │十字起子      │壹支│為金屬材質，長約十餘公│
│    │              │    │分，有尖型前端        │
├──┼───────┼──┼───────────┤
│2   │六角扳手      │壹支│為金屬材質，長約十餘公│
│    │              │    │分，有尖型前端        │
├──┼───────┼──┼───────────┤
│3   │活動扳手      │壹支│為金屬材質，長約十餘公│
│    │              │    │分，具有相當重量      │
└──┴───────┴──┴───────────┘
附錄本案論罪科刑法條全文：
刑法第321條：
犯竊盜罪而有左列情形之一者，處6月以上、5年以下有期徒刑：
一  於夜間侵入住宅或有人居住之建築物、船艦或隱匿其內而犯
    之者。
二  毀越門扇、牆垣或其他安全設備而犯之者。
三  攜帶兇器而犯之者。
四  結夥三人以上而犯之者。
五  乘火災、水災或其他災害之際而犯之者。
六  在車站或埠頭而犯之者。
前項之未遂犯罰之。
